臺灣高等法院臺南分院刑事裁定        100年度毒抗字第296號
抗  告  人  楊書豪
上列抗告人因違反毒品危害防制條例聲請觀察、勒戒案件，不服
臺灣臺南地方法院中華民國100年8月8日裁定（100年度毒聲字第
327號）提起抗告，本院裁定如下：
    主  文
抗告駁回。
    理  由
一、抗告意旨略以：伊購買Ｋ他命時，曾在販毒者車上有所停留
    ，當時販毒者不斷吸用不明異味之香煙，完成交易，伊要駕
    車回家時，即感到頭痛，隨即為員警逮捕，可見伊確未施用
    第二級毒品安非他命，為此抗告，求為廢棄原裁定云云。
二、按犯毒品危害防制條例第10條之罪者，檢察官應聲請法院裁
    定，令被告入勒戒處所觀察、勒戒，其期間不得逾2月，同
    條例第20條第1項定有明文。
三、查：
  (一)本件警方於100年3月30日經被告同意對其採集尿液，經送鑑
    定後，被告之尿液確呈安非他命類陽性反應，有100年3月30
    日警詢筆錄、台灣檢驗科技股份有限公司濫用藥物實驗室濫
    用藥物檢驗報告可稽。該鑑定報告係採EIA酵素免疫分析法
    為初步檢驗，並採GC/MS氣相層析/質譜儀法為確認檢驗，是
    該鑑定報告既採嚴格精密之科技方法，其檢驗結果自具有公
    信力。又被告未曾因施用毒品案件經送觀察、勒戒，亦有臺
    灣高等法院被告前案紀錄表可按。原審因而認定被告在100
    年3月30日經警採尿前回溯96小時內之某時點，確曾有施用
    第一級毒品，並裁定抗告人應送勒戒處所觀察、勒戒，經核
    並無違誤。
  (二)被告雖以上開情詞置辯。但查：
  １被告於警詢中經訊及其尿液檢驗報告，呈現有施用第二級毒
    品陽性反應一節，供稱「可能是因為我接受嘉南療養院的治
    療，所以我今天有去找嘉南療養院的診斷醫師，索取診斷証
    明及食用藥物証明」等語（警卷第4頁），核與被告上開所
    辯「因與販毒者同處車上，吸入販毒者施用不明異味之香煙
    之煙味所致」云云，已有不符。
  ２再按，若將檢驗尿液中安非他命閾值定為1,000ng/mL，一般
    施用安非他命者尿液可檢出安非他命最大時限為5天，若將
    檢驗尿液中安非他命閾值定為300ng/mL，一般施用安非他命
    者尿液可檢檢出安非他命最大時限為6天，有行政院衛生署
    管制藥品管理局96年6月7日管檢字第0960005691號函可按。
    本件被告係於100年3月29日22時30分許，施用第三級毒品Ｋ
    他命，並於同年月30日零時7分許，經警盤查而查獲，為被
    告供認在卷。被告雖辯稱「向販毒者購買Ｋ他命時，該名販
    毒者吸食不明異味之香煙」云云，然依上開說明，被告施用
    毒品被檢出安非他命之最大時限既有5、6日，其施用安非他
    命之時間，即非限於為警查獲當日或前日，亦有可能前幾日
    。本件尚無証據足証該名販毒者所吸用之香煙，因滲加安非
    他命，致有該不明之異味，自難依被告上開所辯，即認該名
    販毒者當日有施用安非他命，且因被告與該名販毒者同處密
    閉之車輛內，致吸入該煙味，而致其尿液檢出安非他命陽性
    反應，被告所辯，尚無可採。
四、綜上，原審認聲請人聲請裁定被告施以觀察、勒戒，於法有
    據，因而裁定聲請應予准許，依法核無不當，抗告意旨以前
    詞指摘原裁定不當，並無理由，應予駁回。
五、據上論結，應依刑事訴訟法第412條，裁定如主文。
中    華    民    國   100    年    9     月    30    日
                  刑事第四庭    審判長法  官  吳志誠
                                      法  官  彭喜有
                                      法  官  陳珍如
以上正本證明與原本無異。
不得再抗告。
                                      書記官  劉清洪
中    華    民    國   100    年    9     月    30    日